【裁判字號】    90,上易,656
【裁判日期】    900619
【裁判案由】    詐欺
【裁判全文】
臺灣高等法院高雄分院刑事判決          九十年度上易字第六五六號
    上  訴  人  台灣高雄地方法院檢察署檢察官
    上  訴  人
    即  被  告  甲○○
    選任辯護人  廖素玲
右上訴人因被告詐欺案件，不服臺灣高雄地方法院八十八年度易字第三八０五號，中
華民國九十年一月十九日第一審判決（起訴案號：臺灣高雄地方法院檢察署八十七年
度偵字第二七四六八號），提起上訴，本院判決如左：
      主      文
上訴駁回。
甲○○緩刑參年。
      事實及理由
一、本案經本院審理結果，認第一審判決認事用法及量刑均無不當，應予維持，並引
    用第一審判決書記載之事實、證據及理由。
二、被告上訴意旨略以義而福公司因遭上包擎碧公司倒閉及唐三喜公司跳票而有約四
    百餘萬元應收帳款無法收回，導致無法償還本件之佣金，次本案當初係利用唐榮
    下包瓊茂公司因財產狀況不佳即將倒閉被解約之機會，以與瓊茂簽約，取得瓊茂
    下包之地位，再以合約與唐榮換正式合約，而被告並應告訴人之要求曾帶告訴人
    到工地現場勘查並到義而福公司查看，且被告已取得瓊茂公司與非比公司即告訴
    人指定之統泰美設計工程公司合約書，此部分之作為，實係已經完成本案工程仲
    介之一大步，至於與唐榮公司簽訂合約最重要的價金問題則需告訴人合意始可成
    交，惟此一部份非屬被告仲介行為之範疇。另被告亦未向告訴人保證絕對可仲介
    工程成功，故被告並未向告訴人施用「任何詐術」，更何況被告尚且承諾仲介不
    成，應酬費由被告負擔，只不過公司財務被倒債而無法如期償還告訴人所交付之
    三百萬元應酬費，本案乙顯屬一般民事債務糾紛等語。經查，被告所取得告訴人
    之三百萬元，並未陳乙如何花在本案之仲介費用，僅供稱該三百萬元用於公司票
    據債務，自不能認定三百萬元已因應酬而花用完畢；按告訴人所以要支付巨額佣
    金，當以取得合約工程為要件，被告以要告訴人假裝是瓊茂公司之下包，顯然是
    向告訴人佯稱其有相當管道，可讓告訴人藉此「瓊茂公司之下包商合約」取得唐
    榮公司之工程合約，自屬詐術，至於被告帶告訴人看工地，及以取得瓊茂公司與
    統泰美設計工程公司（告訴人指定之公司）工程合約，均是安撫告訴人而已，不
    能做為取得三百萬元之正當理由，其辯稱無詐欺是卸責之詞，不足採信，其上訴
    無理由，應予駁回。
三、檢察官循告訴人之請，以量刑過輕為由，提起上訴，但查告訴人所受損失，於被
    告未自動償還前，宜循民事訴訟程序解決，原審並已審酌被告尚未和解等一切情
    狀，量處有期徒刑十月，尚難指有輕縱之情，是檢察官上訴亦無理由，併應駁回
    ；第按被告未曾受有期徒刑以上刑之宣告，有臺灣高等法院刑案記錄簡覆表在卷
    可稽，因一時思慮欠週而觸刑章，經此刑之宣告教訓後，當知所警惕而無再犯之
    虞，且告訴人已因和解具狀陳乙不追究被告刑責，是本院認刑之宣告以暫不執行
    為適當，併諭知緩刑三年，以啟自新。
據上論斷，應依刑事訴訟法、第三百六十八條、第三百七十三條、刑法第七十四條第
一款，判決如主文。
本案經檢察官邱榮藏到庭執行職務。
中    華    民    國      九十      年       六       月     十九   日
                              臺灣高等法院高雄分院刑事第九庭
                                  審判長法官  張乙松
                                        法官  任森銓
                 法官  江泰章
右正本證乙與原本無異。
不得上訴。
                                      書記官  黃一秋
中    華    民    國      九十      年       六       月    二十    日
                                                                 Ｊ


司法院資訊處製作；財團法人民間司法改革基金會備份。
